---
title: "Vorlesung"
subtitle: "Einführung in qualitative und quantitative Forschungsmethoden"
author: "Samuel Merk"
format: 
  revealjs:
    auto-stretch: false
    self-contained: true
    title-slide-attributes:
      data-background-image: img/sash.svg
      data-background-size: 30%
      data-background-position: 0 0
    slide-number: false
    preview-links: false
    pdf-separate-fragments: true
    controls: true
    logo: img/PHlogo.svg
    theme: [simple, css/custom.scss]
    fullscreen: true
    pdfexport: true
bibliography: references.bib
csl: apa.csl
---
## Heutige Sitzung {.smaller}
<br>
[{{< fa brain >}}]{.imp} Aktivierung Ihres Vorwissens

[{{< fa circle-question >}}]{.imp} Ihre Fragen

[{{< fa laptop >}}]{.imp} Experiment: Messtheorie (Master Thesis Sonja Hahn)

[{{< fa brain >}}]{.imp} Elaboration Messtheorie anhand Ergebnisse des Experiments

[{{< fa down-long >}}]{.imp} Vertiefung: Beurteilerübereinstimmung bei der Notengebung  

[{{< fa book-open >}} Birkel [-@birkel2005]]{style="padding-left:80px; font-size:.8em;"}  

```{r hidden chunk which creates template stuff}
#| echo: false

## in terminal ########
# quarto install extension quarto-ext/fontawesome
# quarto install extension schochastics/academicons
#

########################
library(fontawesome)
library(tidyverse)

# Change css to lecker PH green
if(!dir.exists("img"))
dir.create("img")
if(!dir.exists("css"))
dir.create("css")
fileConn<-file("css/custom.scss")
writeLines(c("/*-- scss:defaults --*/",
             "$link-color: #8cd000 !default;"), fileConn)
close(fileConn)

# create sash with URL
sash <- 
  ggplot() + 
  geom_polygon(data = tibble(x = c(0,4,5.5,0),
                             y = c(1,5,5,-.5)),
               aes(x,y), fill = "#8cd000") + 
  coord_fixed() +
  annotate(geom = "text", 
           label = " ", 
           x = .8, y = .8, 
           angle = 45,
           hjust = 0, vjust = 0,
           size = 10,
           color = "white") +
 theme_void() + 
 theme(plot.margin = margin(-2,0,0,-12, unit = "cm"))
ggsave("img/sash.svg", sash)
```

```{css}
.callout-title {background-color: #8cd000 !important;}

.imp {
  color: #8cd000;
}

.em08{
  font-size: .8em;
}
.em07{
  font-size: .7em;
}

.em15{
  font-size: 1.5em;
}


figure>figcaption {
    margin-top: 0.5em;
    text-align: center;
}

.citation {
  font-size: .8em;
  color: #8cd000;
}


.timevis.html-widget .vis-background .vis-minor.vis-odd {
  background: #8CD00030;
  }
  
.vis-text {
  color: #ffffff !important;
  }
  
.vis-timeline {
  border: transparent;
  }
  
.vis-item {
  border-color: #8CD000; 
  background-color: #8CD000; 
  color: #ffffff !important;
}



.vis-current-time {
  background-color: #8CD00000;
}
  
```



## {{< fa brain >}} Aktivierung Ihres Vorwissens! {.center}

Bearbeiten Sie die Lernkarten zur Messtheorie auf moodle.


## Ihre Fragen {.smaller}

Bitte stellen Sie unter [https://bit.ly/merk006 {{< fa square-up-right >}}](https://bit.ly/merk006) Ihre Fragen zu den Begriffen aus Video und Aufgaben. Klicken Sie dazu auf »Q & A«.  
Voten Sie dann die Fragen Ihrer Kommiliton\*innen.<br><br>
```{r, out.width="70%", fig.align='center', echo = F, message = F}
library(qrencoder)
par(mar=c(0,0,0,0))
image(qrencode_raster("https://bit.ly/merk006"), 
      asp=1, col=c("#00000000", "#62DC3A"), axes=FALSE, 
      xlab="", ylab="", bg = 'transparent')
```



## {{< fa laptop >}} Experiment: (Master Thesis) {.smaller .center}
<br>

Bitte bearbeiten Sie das Experiment zur Messtheorie Ihrer Kommilitonin unter [https://bit.ly/merk104 {{< fa square-up-right >}}](https://bit.ly/merk104)

> Unter Allen, die Ihre Daten für die Masterarbeit spenden, verlosen wir als symbolischen Dank einen 10€ KA-Einkaufsgutschein.

## Bezugsnormen

## {{< fa down-long >}} Vertiefung: Beurteilerübereinstimmung bei der Notengebung  
::: {style="font-size: .7em; line-height: .7em;"}
**Abstract von Birkel [-@birkel2005]**: 131 Lehrer(innen) beurteilten vier Mathematikarbeiten von Viertklässlern. Alle Lehrer verwendeten Punktesysteme zur Auswertung. Der relative Anteil der erteilten Punkte konnte bei derselben Arbeit um bis zu 43 Prozentpunkte schwanken. Die abgegebenen Beurteilungen für dieselbe Arbeit differierten um bis zu 2.75 Notenstufen. Damit erscheint die Beurteilung von Mathematikarbeiten als nicht viel reliabler als die Aufsatzbeurteilung. Eine der verwendeten Arbeiten war im Original besonders unsauber in der Ausführung. Von dieser wurde eine "geschönte" Version erstellt und etwa der Hälfte der Beurteiler anstelle der Originalarbeit zur Beurteilung vorgelegt. Bei dieser Arbeit zeigte sich, dass die Auswertung der Arbeit von der Akkuratesse ihrer Ausführung nicht abhängig war, wohl aber die Beurteilung. Die von den Lehrern verwendeten Punktesysteme bei der Auswertung streuten zwischen 16.5 und 55 Punkten. Es zeigte sich, dass die Lehrer mit höchsten maximalen Punktsystemen den Schülern auch mehr Punkte gaben und entsprechend auch bessere Noten (vollständigen Artikel <a href="img/Birkel.pdf">hier herunterladen</a>).
:::



## Literatur
<style>
div.callout {border-left-color: #8cd000 !important;
</style>